【裁判字號】    98,上訴,8
【裁判日期】    980408
【裁判案由】    違反毒品危害防制條例
【裁判全文】
臺灣高等法院花蓮分院刑事判決           98年度上訴字第8號
上  訴  人
即  被  告  甲○○
選任辯護人  吳美津律師
上列被告因違反毒品危害防制條例案件，不服臺灣花蓮地方法院
96年度訴字第475 號中華民國97年11月25日判決（起訴案號：臺
灣花蓮地方法院檢察署96年度偵字第414 號），提起上訴，本院
判決如下：
    主  文
原判決關於甲○○被訴販賣第一級毒品海洛因予丁○○二次（即
原判決附表二編號1、2），及轉讓第一級毒品予己○○（即原判
決附表四）暨定執行刑部分均撤銷。
上開撤銷部分，甲○○無罪。
其他上訴駁回（即原判決附表一、附表二編號3、附表三部分）
。
上開駁回部分，應執行有期徒刑拾捌年，褫奪公權拾年；販賣第
一、二級毒品所得新臺幣壹萬壹仟元均沒收，其中新臺幣壹萬元
應與丙○○連帶沒收，如全部或一部不能沒收時，以其財產抵償
之，門號0000000000、0000000000行動電話各壹支（均含SIM卡
）均沒收，如全部或一部不能沒收時，追徵其價額。附表四編號
7、8、9、10所示海洛因包（含包裝袋）、海洛因殘渣袋伍個
，均沒收銷燬之。
    事  實
一、甲○○前於民國88年間因違反槍砲彈藥刀械管制條例案件經
    法院判處有期徒刑5年6月確定，於94年10月28日執行完畢。
二、甲○○明知海洛因為毒品危害防制條例規定之第一級毒品，
    不能非法販賣、轉讓或持有，竟意圖營利，基於販賣第一級
    毒品海洛因牟利之犯意，分別於附表一編號1、2所示之時間
    、地點，以其所有0000000000號行動電話做為聯絡工具，將
    附表一編號1、2 所示之第一級毒品海洛因，以附表一編號1
    、2所示之代價，出售予辛○○施用，前後共2次（詳如附表
    一所示）。
三、甲○○明知安非他命為毒品危害防制條例規定之第二級毒品
    ，不能非法販賣、轉讓或持有，竟意圖營利，與丙○○共同
    基於販賣第二級毒品甲基安非他命牟利之犯意連絡，於附表
    二所示之時間、地點，以上開行動電話做為聯絡工具，將附
    表二所示之第二級毒品安非他命，以附表二所示之代價，出
    售予庚○○施用（詳如附表二所示）。
四、甲○○另基於轉讓第一級毒品海洛因之犯意，分別於附表三
    所示之時間、地點，以其所有門號0000000000號（未扣案）
    及上開0000000000號行動電話將附表三所示之第一級毒品海
    洛因無償轉讓予戊○○3次、辛○○1次。
五、嗣甲○○於96年1 月15日16時50分許，為警持拘票在花蓮縣
    花蓮市○○路170 號拘提到案，並經甲○○同意搜索其所駕
    駛車牌號碼2772─GY自小客車，於車內扣得如附表四所示物
    品而查獲。
六、案經花蓮縣警察局花蓮分局報請臺灣花蓮地方法院檢察署檢
    察官偵查起訴。
    理  由
壹、證據能力部分：
  一、證人辛○○於偵查中之陳述：
      按被告以外之人於審判外之言詞或書面陳述，除法律有規
      定者外，不得作為證據；惟被告以外之人於偵查中向檢察
      官所為之陳述，除顯有不可信之情況者外，得為證據；刑
      事訴訟法第159條第1項、第159條之1第2 項定有明文。查
      被告及辯護人對於證人辛○○於偵查中證詞之證據能力未
      予爭執，且證人辛○○於偵查中之證述係經檢察官諭知具
      結之義務及偽證之處罰，命其具結後就其親身經歷所為證
      述，並無不法取供而顯不可信之情況，應有證據能力。
  二、證人丁○○於警詢之陳述：
      按被告以外之人於檢察事務官、司法警察官或司法警察調
      查中所為之陳述，與審判中不符時，其先前之陳述具有較
      可信之特別情況，且為證明犯罪事實之存否所必要者，得
      為證據；刑事訴訟法第159條之2定有明文。雖證人丁○○
      於警詢中所為之陳述與審判中不符，惟經核其陳述係提示
      通聯紀錄所為詢問，應無虛偽陳述之可能（丁○○於原審
      詰問後亦證稱其於警、偵訊所言實在，見原審卷一第207
      頁），亦未抗辯於警詢時有何不法取供之情況，其陳述之
      內容與通訊監察錄音譯文內容相符，具有可信之特別情況
      ，復為證明犯罪事實存否所必要，依前揭規定，自得為證
      據。
  三、證人戊○○於警詢之陳述：
      按被告以外之人於審判中死亡者，其於檢察事務官、司法
      警察官或司法警察調查中所為之陳述，經證明具有可信之
      特別情況，且為證明犯罪事實之存否所必要者，得為證據
      ；刑事訴訟法第159條之3第1 款定有明文。查證人戊○○
      於96年7月18日死亡，有個人基本資料查詢結果1紙在卷可
      稽（見原審卷一第124 頁），經核其於警詢之陳述係經提
      示通聯紀錄所為詢問，應無虛偽陳述之可能，且於警詢時
      並無不法取供之情況，其陳述之內容與通訊監察錄音譯文
      內容相符，具有可信之特別情況，復為證明犯罪事實存否
      所必要，依前揭規定，自得為證據。
  四、證人己○○於警詢之陳述：
      證人己○○警詢中之陳述，與其在原審提示通訊監察譯文
      後證稱被告轉讓毒品安非他命乙節相符，無傳聞法則例外
      之情形，依刑事訴訟法第159條第1項規定，應無證據能力
      。
  五、證人庚○○於警詢之陳述：
      證人庚○○於原審證稱：「（問：你在警詢所述實在？）
      並非事實。」、「當時警察問我，我說電話中有跟他們講
      買1 萬元安非他命的事，但是他們沒有來，警察不相信我
      ，要我配合他們辦案，我才作不實的證述。」、「是警察
      叫我這樣說」、「他說如果不配合要帶我去驗尿，當時我
      有吸食毒品。」、「當時我有承認我有要跟甲○○買毒品
      安非他命，但是沒有交易成，但是警員不相信，要我配合
      辦案，指證甲○○有賣給我，不然的話就要採尿。」、「
      後來警察沒有對我驗尿」、「沒有移送」云云（見原審卷
      一第236-237頁、原審卷二第106、107頁），與警詢中之
      證詞明顯不符。惟查：
    (一)證人庚○○有多次前科，對於警方詢問時應如何應對、答
      詢，應極有經驗，且曾因施用毒品案件經施以強制戒治，
      對於警方之採尿、移送程序知悉瞭解，應不可能因警方要
      求配合辦案而為不實供述。
    (二)證人庚○○係因司法警察官壬○○依據通訊監察錄音內容
      發現庚○○與被告聯絡，認為其涉有毒品嫌疑，而向原審
      申請搜索票至庚○○住處搜索，因搜索無結果而請庚○○
      至警局做筆錄，做筆錄時並無要求庚○○配合或叫他如何
      陳述內容等情，業據證人即承辦員警壬○○證述在卷（見
      原審卷二第91-99、101、107-110頁）。證人庚○○於96
      年2月9日15時23分因本件毒品案件在花蓮縣警察局花蓮分
      局偵查隊製作筆錄時雖未採尿送驗，然距95年10月3日監
      聽錄音發現其涉有毒品罪嫌，已時隔4 月，顯非現行犯，
      其之住所及身體復未被搜獲任何與毒品犯罪有關之物證，
      則員警未予強制採尿送驗，難謂有何不當。
    (三)再者，本件依卷附通訊監察錄音及警詢筆錄記載、證人庚○○於警詢時之供述係經提示通訊監察譯文後為訊問，並
      無虛偽陳述之可能，且庚○○於搜索時同意至警局製作筆
      錄，於陳述時未直接面對被告，心理壓力較小，亦無足夠
      之時間思考其自身與被告間之利害關係，顯無外力介入、
      干擾其陳述之情形，又證人庚○○於警詢時並無毒癮發作
      之情形，為其陳述在卷，則庚○○於警詢時並無不能自由
      陳述之情形，且其陳述內容與通訊監察譯文相符，相較其
      於原審審理時之證述，業已經過相當時日，受外界干擾因
      素較多等情，證人庚○○於警詢之證述顯具有可信之特別
      情況。
    (四)次按，除有急迫情況並經記明筆錄者外，詢問被告時應全
      程連續錄音，刑事訴訟法第100條之2準用同法第100條之1
      第1 項定有明文。考其立法目的，在於建立詢問筆錄之公
      信力，旨在輔助筆錄之不足，並擔保詢問程序之合法正當
      。亦即在擔保被告對於詢問之陳述，係出於自由意思及筆
      錄所載內容與其陳述相符。如被告之陳述係基於自由意思
      而非出於不正之方法，且其陳述與事實相符，縱令對之詢
      問時未經全程錄音，或事後無法提出錄音帶以供法院勘驗
      比對，致公務員實施詢問程序不無瑕疵，惟仍難謂其供述
      之筆錄，絕對不具證據能力（最高法院93年台上字第1721
      號、93年台上字第4525號判決參照）。本件承辦員警壬○○雖未提出證人庚○○警詢筆錄之錄音帶以供比對、勘驗
      ，亦疏未於詢問筆錄簽名，其程序固有瑕疵，然證人庚○○於警詢之陳述既係出於自由意志之陳述，且筆錄所載內
      容核與通訊監察譯文內容相符，足可擔保本件詢問程序之
      任意性及真實性，其警詢筆錄實具有較可信之特別情況，
      且為證明犯罪事實之存否所必要，應認符合刑事訴訟法第
      159條之2規定，具有證據能力。
  五、通訊監察錄音暨譯文：
      按有事實足認被告或犯罪嫌疑人有最輕本刑為3 年以上有
      期徒刑之罪嫌，並危害國家安全或社會秩序情節重大而有
      相當理由可信其通訊內容與本案有關，且不能或難以其他
      方法蒐集或調查證據者，於偵查中得由檢察官核發通訊監
      察書，修正前通訊保障及監察法第5條第1項第1款、第2項
      分別定有明文。查本案偵辦員警對門號0000000000號行動
      電話，於95年9 月15日上午10時起至95年10月13日上午10
      時止、95年12月12日上午10時起至96年1 月10日上午10時
      止，實施監聽錄音，已依法取得檢察官核發之通訊監察書
      ，有臺灣花蓮地方法院檢察署95年花檢貴愛聲監續字第00
      0330號、第000408號通訊監察書、電話附表在卷可憑。又
      依據該通訊監察書暨電話附表記載，案由及涉嫌觸犯之法
      條為（毒品危害防制條例）毒品危害防制條例第4條第1、
      2項），實施監察之通訊號碼9支行動電話（包含門號0000
      000000號、0000000000號行動電話），監察時間自95年9
      月15日上午10時起至95年10月13日上午10時止、95年12月
      12日上午10時起至96年1月10日上午10時止，監察方法為
      監聽、錄音，準此，上開通訊監察書已載明涉嫌觸犯案由
      、監察對象、監察之通訊種類及號碼等足資識別之特徵、
      監察處所、理由、方法、聲請機關或依職權核發、執行機
      關、適用法條、監聽結果報告等事項，已符合前開法定要
      件，是以本案員警對上開行動電話號碼實施監聽錄音，並
      未逾越授權實施監察之範圍。再者，被告於監聽過程透露
      犯罪行為之陳述，係出於被告之自由意思，自可採信，因
      之監聽錄音所取得之證據，又監聽錄得之錄音，係憑機械
      力照錄，未經人為操作，復未伴有個人主觀意見在內，有
      證據能力。而將監聽之內容製作成譯文，乃將上開具有證
      據能力之監聽錄得之錄音具體轉換為文字紀錄，此部分雖
      屬傳聞，惟被告及證人已表示通訊監察錄音譯文內容，確
      為渠等與被告之通話內容，而選任辯護人於原審及本院準
      備程序時對通訊監察錄音譯文有證據能力均表示無意見，
      且均未於言詞辯論終結前聲明異議，再經本院審酌通訊監
      察譯文係由承辦員警本於偵查案件職務所製作，並無證據
      顯示存有詐偽或虛飾之不適當情事，則該通訊監察譯文依
      刑事訴訟法第159條之5規定，自有證據能力。
  六、海洛因毒品鑑定報告書：
      按被告以外之人於審判外之言詞或書面陳述，除法律有規
      定者外，不得作為證據。被告以外之人於審判外之陳述，
      雖不符前四條（指刑事訴訟法第159條之1至第159條之4）
      之規定，而經當事人於審判程序同意作為證據，法院審酌
      該言詞陳述或書面陳述作成時之情況，認為適當者，亦得
      為證據。刑事訴訟法第159條第1項、第159條之5第1項定
      有明文。又法院或檢察官得囑託醫院、學校或其他相當之
      機關、團體為鑑定，或審查他人之鑑定，並準用（刑事訴
      訟法，以下同）第203條至第206條之1之規定；其須以言
      詞報告或說明時，得命實施鑑定或審查之人為之。第163
      條第1項、第166條至第167條之7、第202條之規定，於前
      項由實施鑑定或審查之人為言詞報告或說明之情形準用之
      。刑事訴訟法第208條第1、2項亦定有明文。上述鑑定報
      告係於審判外製作完成者，核其性質仍不失為「被告以外
      之人於審判外之陳述」，而被告及辯護人對於由法務部調
      查局實施鑑定之扣案毒品海洛因鑑定書之證據能力，均不
      爭執，本院亦認該鑑定報告並無不可信之情，是依上揭規
      定意旨，該鑑定報告具證據能力。
  七、扣案如附表四編號3、7、8、9、12所示之物品（其餘物品
      無證據證明與本案販賣、轉讓第一、二級毒品有關），均
      非供述證據，無傳聞證據排除法則之適用，與本案具有關
      聯性，且上開證物均經偵辦員警合法取得，具有證據能力
      。
貳、實體有罪部分：
  一、認定犯罪事實之證據及理由：
    (一)被告販賣第一級毒品海洛因予辛○○部分（附表一部分）
      ：
    1.訊據被告甲○○固坦承於95年10月3日上午8時13分許及同
      日晚上10時許分別與辛○○通電話之事實，惟否認有販賣
      第一級毒品海洛因給辛○○之犯行，辯稱：係辛○○來找
      我說他有500元，找我也出500元要一起去買海洛因，辛○○要聯絡他朋友，因為他500 元沒有辦法買，後來他聯絡
      不到人，沒有買到第一級毒品海洛因云云。
    2.查本件係員警監聽被告與丙○○所使用之行動電話通訊監
      聽記錄後，查知辛○○與被告之通訊紀錄而通知辛○○到
      案，與此部分有關之通訊監察譯文如下：
      (1)95年10月3日8時13分44秒（警卷第131頁）
        B（被告）0000000000：喂，你要怎樣，那個？
        A（辛○○）0000000000：麻煩一下，好好
        B：嗯，怎樣？
        A：我先拿一半給你，好不好？
        B：多少？
        A：5而已
        B：喔，0.5喔？
        A：嗯啊
        B：500喔
        A：嗯
        B：喔，你在哪裡？
        A：我在美崙這裡
        B：不然你就要下來啊
        A：過去哪裡？
        B：過來花蓮女中對面這裡，靠海邊這裡
        A：好，好
      (2)95年10月3日8時20分58秒（警卷第131頁）
        B（被告）0000000000：嗯
        A（辛○○）0000000000：我到花女了，在花女對面紅
          綠燈一直下來，我在海邊這裡
        B：喔，你在海邊喔，好
      (3)95年10月3日22時20分46秒（警卷第135頁）
        B（被告）0000000000：嗯
        A（辛○○）0000000000：「小弟」，麻煩一下，好不
          好？
        B：多少？
        A：我剩500而已
        B：不然，你過來百戰百勝這裡
        A：好
      辛○○於檢察官訊問時坦承向被告購買第一級毒品海洛因
      ，經檢察官提示95年10月3 日上午8時13分44秒及同日8時
      20分58秒之通訊監察譯文後，辛○○向檢察官證稱：我有
      說過這2通電話，我是跟甲○○買海洛因，買500元，當天
      是在花蓮女中對面美崙溪出海口的海邊完成交易的等語（
      見偵卷第39頁）；又提示95年10月3 日晚上10時20分46秒
      通訊監察譯文後，辛○○證稱：我有說過這通電話，我是
      跟甲○○買海洛因，買500 元，當天我們是在中山路百戰
      百勝前面完成交易的等語（見偵卷第39、40頁），並有通
      訊監察錄音譯文在卷互核相符可稽，證人辛○○之上開證
      述應堪採信。
    3.被告雖辯稱：沒有販賣海洛因，是與辛○○合資購買，辛○○要聯絡他的朋友，後來沒有聯絡到人，交易沒有完成
      云云（原審卷一第200 頁），及證人辛○○於原審審理時
      雖亦改稱：當天身上只有500元，是跟被告2 人各出500元
      合資購買海洛因，1次在花女前面，1次在中山路百戰百勝
      ，兩次都沒有拿到就走了云云（見原審卷一第195至199頁
      ）。惟查，由被告與辛○○之通訊監察錄音內容「被告：
      嗯，怎樣？辛○○：我先拿一半給你，好不好？被告：多
      少？辛○○：5而已。被告：喔，0.5喔。…5百喔。辛○○：嗯。被告：喔，你在那裡…。被告：過來花蓮女中對
      面這裡，靠海邊這裡。」等語，可見證人辛○○係直接與
      被告談交易金額，就交易金額確定後隨即約定交易地點，
      並無任何合資購買之言詞或討論，被告所辯及證人辛○○
      於原審所稱合資購買云云，顯與通訊監察錄音內容不合。
      又依被告所述，係辛○○要聯絡他朋友購買，然辛○○則
      稱因找不到人拿，要被告打電話叫他朋友拿來云云（原審
      卷一第195 頁），兩人所述亦有不符。再者，證人辛○○
      於偵查中係在其自由意識下所為之陳述，而被告自承與證
      人辛○○自小即為街鄰，情誼甚篤，則辛○○自無在偵查
      中故意誣陷被告之理。準此判斷，證人辛○○於偵查中所
      述，在案發初期接受檢察官偵訊時，應當較少受外界、被
      告或相關被告辯詞之干擾、污染及影響，且又無任何受到
      強暴、脅迫等相類情形而為陳述之情形，顯然其於偵查中
      所述，具有特別可信之情況，並綜合證人辛○○與被告之
      通訊監察錄音譯文內容，依經驗法則及論理法則之判斷，
      當以證人辛○○於偵查中所述可採，其於審理中反於前開
      偵查中所述，當屬事後迴護、附和被告之詞，不足採信。
      另查，證人辛○○為施用第一、二級毒品之人，此有台灣
      高等法院全國前案簡列表可稽，其向被告購買毒品之種類
      應無誤認之虞，故其於偵查中所稱向被告購買第一級毒品
      海洛因，應為可信。從而被告於附表一編號1、2所示之時
      、地販賣海洛因給辛○○之犯行，應堪認定。
    (二)被告販賣第二級毒品安非他命部分（附表二部分）：
    1.訊據被告否認與丙○○共同販賣安非他命，辯稱：95年10
      月2日凌晨1時6分至1時32分，庚○○跟我及丙○○兩人通
      電話，是因為庚○○要買第二級毒品安非他命，我不知道
      他要跟誰買，所以我把電話切掉，後來他又打來，問說1
      萬可以多少，後來我就把電話丟在旁邊，我不知道丙○○
      在跟他說什麼，因為當時我在開車，後來我把丙○○載到
      我們租屋處，我們就回去了，我們也沒有去庚○○那裡云
      云。
    2.此部分有關之通訊監察譯文如下：
      (1)95年10月2日1時6分57秒（警卷第126頁）
        B（被告）0000000000：怎樣？
        A（庚○○）0000000000：昨天跟你來「那個」有沒有
          在你身邊？
        B：誰？
        A：晚上跟你一起來那個…有沒有？
        B：嗯，怎樣？
        A：有朋友在問說10,000可以嗎？
        斷線……
      (2)95年10月2日1時7分58秒（警卷第126頁）
        B（被告）0000000000：怎樣？
        A（庚○○）0000000000：1萬可以多少？
        電話換丙○○聽
        C（丙○○）：嗯
        A：嗯
        C：普通的是含袋25
        A：沒關係，他意思是說1萬元，我們這可以……？
        C：普通的，就含袋子25啊
        A：店裡這裡全部含袋子25？
        C：嗯
        A：好，我馬上打給你
      (3)95年10月2日1時18分2秒（警卷第126頁）
        B（被告）0000000000：嗯，怎樣？
        A（庚○○）0000000000：好啦，我現在意思，你聽我
          講，給他實的2克就好
        B：嗯
        A：他現在如果到，錢拿給我的時候，你再過來
        B：喔
        A：你聽懂了嗎？你阿娟（丙○○）說克半，我說不用
           啦，你就實的2克給他，剩下的怎麼用都沒關係
        B：好啊，好啊
        A：他把錢拿來的時候，我再打給你
        B：好
      (4)95年10月2日1時32分14秒（警卷第127頁）
        B（被告）0000000000：喂
        A（庚○○）0000000000：人來了
        B：喔，好
        A：你過來
        B：好
      查證人庚○○於95年10月2 日凌晨1時6分57秒、1時7分58
      秒、1時18分2秒、1時32分14秒接續4次撥打被告00000000
      00號行動電話向被告及丙○○購買1 萬元安非他命，由被
      告開車載丙○○至庚○○住處，丙○○將毒品安非他命交
      付給庚○○，被告在庚○○住處外車上等候，該次有完成
      交易之事實，業據證人庚○○於警詢時證述明確（見偵卷
      第76至83頁），並與通訊監察譯文互核相符。嗣證人庚○○於原審審理時雖改稱：被告及丙○○未依約前來，該次
      交易未成交云云，惟若果被告及丙○○未依約前去陸炳弘
      住處交付安非他命，庚○○如何得知該日凌晨是被告駕車
      載丙○○至其住處，被告在住處外車上等候之情形，且當
      日該4 次通聯後，庚○○即未再與被告電話聯絡，亦足見
      被告及丙○○已依約前往交付安非他命，證人庚○○於原
      審翻異前詞，應係事後迴護被告之詞，實難採信，應以其
      在警詢時之證述可採。
    3.又依通訊監察譯文顯示，通話當時被告正駕車附載丙○○
      ，為被告自承在卷，陸炳弘撥打電話第1 次通話雖斷線，
      第2次雖轉由丙○○接聽告知庚○○1萬元安非他命交易之
      重量，或係被告駕車不方便接聽之故，然第3次、第4次電
      話均由被告接聽並與庚○○談定1萬元2公克實重之交易，
      足見被告仍有決定交易之事實，被告與丙○○共同販賣之
      事實可堪認定，被告否認與丙○○共同販賣委無可採。
    4.證人丙○○於原審雖亦證述95年10月2 日凌晨庚○○打電
      話來要透過伊向莊仁豪買安非他命，但因庚○○無法拿錢
      出來而未成交，因在電話中談不攏，所以就沒有去庚○○
      家云云（原審卷一第209、212頁），惟證人庚○○係撥打
      電話給被告，並在電話中與被告確定數量、價額後，就未
      再與丙○○交談（原審卷一第240、242頁），且從上揭1
      時32分14秒通訊監察譯文可以看出被告與丙○○有至庚○○住處，被告亦一度供稱其在庚○○住處外的車內等候（
      原審卷一第92頁書狀），丙○○所述與被告供詞及通訊監
      察譯文不符，顯係迴護被告脫卸之詞，委無可採，自不足
      為被告有利之認定。
    5.證人庚○○為施用第二級毒品之人，此有台灣高等法院全
      國前案簡列表可稽，其向被告購買毒品之種類應無可能誤
      認之虞，故其於偵查中所稱向被告及丙○○購買第二級毒
      品安非他命，應為可信。
    6.綜上所述，被告於附表二編號所示之時間、地點與丙○○
      共同販賣安非他命給庚○○之犯行，堪以認定。
    (三)按販賣海洛因或安非他命均係違法行為，非可公然為之，
      亦無公定價格，不論是瓶裝或紙包之毒品，均可任意分裝
      增減分量，而每次買賣之價格、數量，亦隨時依雙方之關
      係深淺、資力、需求程度及對行情之認知等因素，機動調
      整，故販賣毒品之利得，除行為人坦承犯行，或毒品交易
      之價格、數量俱臻明確以外，委難查得其情。惟不論販賣
      之人究係從價差或量差中牟取販賣毒品之不法利益，然營
      利之不法意圖，則無不同，且販賣第一、二級毒品之罪刑
      甚重，苟無利潤可圖，被告無任意將海洛因或安非他命讓
      與他人之可能。又被告於警詢陳述並無正當職業，且被告
      有施用海洛因習性，而海洛因價格昂貴，必有金錢來源以
      供被告施用海洛因費用，再被告與前開購毒者並非至親好
      友，被告肯甘冒風險，將海洛因或安非他命出售予購毒之
      人，自係其間有利可圖所致。再由卷附被告與丙○○、購
      毒者間通訊監察錄音內容關於買賣之交易情形，均足可認
      定被告確實有從中牟利，情極明灼，被告主觀上有營利之
      意圖，至堪認定。
    (四)被告轉讓第一級毒品海洛因部分（附表三部分）：
    1.訊據被告矢口否認有如附表三所示時間、地點轉讓第一級
      毒品海洛因給戊○○、辛○○施用之事實，辯稱：95年9
      月24日凌晨1 時33分，與戊○○相約見面，係因為戊○○
      的朋友欠債之事情；95年9月24日上午5時18分許，跟戊○○聯絡是因為戊○○要找伊聊天，不曉得戊○○所說那個
      東西是什麼；95年10月3日下午7時12分，戊○○打電話給
      伊，伊不知何事，後來戊○○也沒有過來；95年10月9 日
      上午11時28分，跟辛○○通話，是辛○○要找伊聊天，沒
      有作其他事情云云。
    2.關於轉讓海洛因與戊○○部分：
      查被告於附表三編號1、2、3所示之時間、地點轉讓第一
      級毒品海洛因給戊○○施用之事實，業據證人戊○○於警
      詢證述明確（見偵卷第23至37頁），核與通訊監察譯文相
      符（見警卷第111、112、135 頁），被告於原審亦一度供
      承有提供海洛因給戊○○施用事實，只是不記得次數（見
      原審卷一第34頁），堪認證人戊○○於警詢之證述實在。
    3.關於轉讓海洛因與辛○○部分：
      查被告於附表三編號4 所示之時間、地點轉讓第一級毒品
      海洛因給辛○○施用之事實，業據證人辛○○於檢察官偵
      訊時證述明確（見偵卷第39至40頁），核與通訊監察譯文
      相符（見警卷第146 頁），被告於原審亦一度承認有提供
      海洛因給辛○○施用（見原審卷一第34頁），堪認證人辛○○於偵查中證詞堪予採信。證人辛○○於原審雖改稱後
      來被告沒有交付海洛因云云，惟與其於偵查中之證述不符
      ，被告上開所辯及證人辛○○於原審翻異、迴護被告之詞
      ，均無可採。
    4.被告於如附表三所示時間、地點轉讓第一級毒品予戊○○
      、辛○○之犯行均堪予認定。
  二、論罪科刑：
    (一)就附表一所示販賣第一級毒品罪部分：
    1.按海洛因、安非他命分別係毒品危害防制條例第2條第2項
      第1款、第2款所規定之第一級、第二級毒品，均不能非法
      販賣、轉讓。核被告就附表一所示之行為，均係犯毒品危
      害防制條例第4條第1項之販賣第一級毒品罪，被告販賣海
      洛因前持有海洛因之行為，應為販賣之高度行為所吸收，
      均不另論罪。被告各次販賣毒品之犯行，時間、地點截然
      可分，顯見係分別起意，其所犯如附表一所示各罪，應予
      分論併罰。又被告因違反槍砲彈藥刀械管制條例案件，經
      法院判處有期徒刑5年6月確定，於94年10月28日執行完畢
      ，有臺灣高等法院被告前案紀錄在卷可參，其於5 年內均
      故意再犯本件有期徒刑以上之罪，均為累犯，均依法就法
      定本刑為有期徒刑、併科罰金部分加重其刑（販賣第一級
      毒品罪之法定刑為無期徒刑、死刑部分，依法不得加重）
      。
    2.按刑之量定，為求個案裁判之妥當性，法律固賦予法院裁
      量權，但此項裁量權之行使，除應依刑法第57條規定，審
      酌行為人及其行為等一切情狀，為整體之評價，並應顧及
      比例原則及平等原則，使罪刑均衡，輕重得宜，以契合社
      會之法律感情。又刑法第59條規定犯罪之情狀可憫恕者，
      得酌量減輕其刑，所謂「犯罪之情狀」，與同法第57條規
      定科刑時應審酌之一切情狀，並非有截然不同之領域，於
      裁判上酌減其刑時，應就犯罪一切情狀（包括第57條所列
      舉之10款事項），予以全盤考量，審酌其犯罪有無可憫恕
      之事由（即有無特殊之原因與環境，在客觀上足以引起一
      般同情），以及宣告法定最低度刑，是否猶嫌過重等等，
      以為判斷。查販賣第一級毒品罪之法定刑為「死刑或無期
      徒刑；處無期徒刑者，得併科新台幣一千萬元以下罰金」
      ，然同為販賣第一級毒品之人，其原因動機不一，犯罪情
      節未必盡同，或有大盤毒梟者，亦有中、小盤之分，甚或
      僅止於吸毒者友儕間為求互通有無之有償轉讓者亦有之，
      其販賣行為所造成危害社會之程度自屬有異，法律科處此
      類犯罪，所設之法定最低本刑卻同為「無期徒刑者，得併
      科新台幣一千萬元以下罰金」，不可謂不重。於此情形，
      倘依其情狀處以有期徒刑，即足以懲儆，並可達防衛社會
      之目的者，自非不可依客觀之犯行與主觀之惡性二者加以
      考量其情狀，是否有可憫恕之處，適用刑法第59條之規定
      酌量減輕其刑，期使個案裁判之量刑，斟酌至當，符合比
      例原則（最高法院95年度台上字第6157號判決參照）。
    3.爰審酌被告前科累累，且有施用毒品前科，應知悉販賣毒
      品所涉犯之罪行重大，竟仍以身試法，為謀取私利而犯本
      案，販賣海洛因予他人，影響國民健康甚鉅，行為實屬不
      該，犯後又飾詞否認犯行，態度不佳，惟本件其販賣第一
      級毒品之次數不多，每次數量亦微，僅有500 元價格者，
      依其出售之數量，不能認為係大量購入，僅係因被告沈溺
      於毒品進而販毒圖利，其獲利不高，其犯罪情節與大中盤
      毒梟者有別等一切情狀，因認被告販賣第一級毒品部分確
      有值憫恕之處，縱令量處最低刑之無期徒刑仍嫌過重，為
      鼓勵其脫離毒品控制之決心及給予自新機會，本院認被告
      販賣第一級毒品部分應適用刑法第59條規定減輕其刑。
    (二)就附表二所示販賣第二級毒品罪部分：
      核被告就附表二所示之行為，係犯毒品危害防制條例第4
      條第2 項之販賣第二級毒品罪。被告販賣安非他命前持有
      安非他命之行為，應為販賣之高度行為所吸收，不另論罪
      。又被告與丙○○間有犯意聯絡及行為分擔，應論以共同
      正犯。又被告有如前述之罪刑及刑之執行完畢情形，其於
      5 年內均故意再犯本件有期徒刑以上之罪，為累犯，均依
      法就法定本刑為有期徒刑、併科罰金部分加重其刑（就販
      賣第二級毒品罪之無期徒刑部分，依法不得加重）。
    (三)就附表三所示轉讓第一級毒品罪部分：
      核被告就附表三所示之行為，均係犯毒品危害防制條例第
      8條第1項之轉讓第一級毒品罪。被告轉讓海洛因前持有海
      洛因之行為，應為轉讓之高度行為所吸收，均不另論罪。
      被告各次轉讓毒品之犯行，時間、地點截然可分，顯見係
      分別起意，其所犯如附表三所示各罪，應予分論併罰。又
      被告有如事實欄所載之罪刑及刑之執行完畢情形，其於5
      年內均故意再犯本件有期徒刑以上之罪，均為累犯，應依
      刑法第47條規定，加重其刑。
    (四)綜上所述，本院審酌被告為圖營利，而為上開販賣、轉讓
      第一級毒品、第二級毒品犯行，使他人沉迷於毒癮，無法
      自拔，輕則戕害身心，重則引發更多各種犯罪，實為多種
      犯罪之源頭，對社會國家之侵害頗深，及衡酌被告犯罪手
      段、犯罪期間長短、犯罪所得及被告犯罪後否認犯行，難
      認有悔悟之意，態度不佳等一切情狀，原審就被告所犯附
      表一、二、三犯行部分，分別量處各附表所示之刑，另就
      附表一被告販賣第一級毒品之犯罪性質，認有褫奪公權之
      必要，併宣告褫奪公權10年，核無不當，被告上訴否認犯
      罪，為無理由，應予駁回。
    (五)沒收：
    1.被告販賣第一級毒品予辛○○所得計1000元，此部分財物
      雖未經扣案，仍應依毒品危害防制條例第19條第1 項之規
      定沒收之，如全部或一部不能沒收時，以其財產抵償之。
    2.被告與丙○○共同販賣第二級毒品予庚○○所得1萬元，
      此部分財物未經扣案，仍應依毒品危害防制條例第19條第
      1項之規定沒收，其中1萬元部分，應與丙○○連帶沒收，
      如全部或一部不能沒收時，以其財產抵償之。
    3.未扣案門號0000000000、0000000000 號行動電話（含SIM
      卡各1 張）係被告所使用供販賣第一級、第二級毒品及轉
      讓第一級毒品所用之物，無證據證明已滅失，應依同條例
      第19條第1 項規定沒收。如全部或一部不能沒收時，追徵
      其價額。
    4.扣案如附表四編號7、8、9所示海洛因3包，經法務部調查
      局鑑定結果，均含有海洛因成分（驗餘淨重1.61公克、空
      包裝重0.61公克，純度8.73％，純質淨重0.14公克），有
      法務部調查局96年3月2日調科壹字第9623015930號鑑定書
      附卷可稽（見原審卷一第26頁），又被告有施用海洛因習
      性，是扣案如附表四編號10所示殘渣袋內殘餘物堪認係屬
      海洛因，而上開海洛因3 包及殘渣袋之殘餘海洛因與其包
      裝袋均無法完全析離，故上述查獲之海洛因及其包裝袋均
      應整體視為查獲之毒品。上該查獲之第一級毒品海洛因及
      其包裝袋尚無證據證明係被告用以販賣、轉讓之毒品，然
      係屬違禁物，則如附表四編號7、8、9、10 所示海洛因及
      其包裝袋、殘渣袋，均應依毒品危害防制條例第18條第1
      項前段之規定，宣告沒收銷燬之（蓋無論以何種方式包裝
      袋與其內裝之毒品，包裝袋內均會有極微量毒品殘留，故
      上述包裝袋應整體視為查獲毒品，一併依前揭規定宣告沒
      收銷燬之，參見最高法院95年度臺上字第3739號、第7354
      號判決）。
    5.另扣案如附表四編號1至6、編號11、12所示物品，並非違
      禁物，且依卷內事證尚無從證明供本件販賣、轉讓毒品罪
      所用或所得之物，爰不予宣告沒收，附此敘明。
    (六)綜上所述，被告上訴否認附表一、二、三所載之犯罪，為
      無理由，應予駁回。
、無罪部分：
  一、公訴意旨另以：
    (一)被告基於幫助販賣第一級毒品之犯意，於95年9 月18日及
      同年月19日，在花蓮縣花蓮市花蓮高商前，2 次居中仲介
      幫助不詳姓名成年男子，分別販售2 次各1000元第一級毒
      品海洛因予丁○○，因認被告幫助犯毒品危害防制條例第
      4條第1項之販賣第一級毒品罪嫌云云。
    (二)被告另基於轉讓第一級毒品海洛因之犯意，於95年9 月29
      日晚上11時許，在花蓮縣花蓮市○○街1之3號，無償轉讓
      第一級毒品海洛因予己○○施用，因認被告此部分犯有毒
      品危害防制條例第8條第1項之罪嫌云云。
  二、按犯罪事實應依證據認定之，無證據不得認定犯罪事實；
      又不能證明被告犯罪者，應諭知無罪之判決，刑事訴訟法
      第154條第2項、第301條第1項分別定有明文。再者，認定
      犯罪事實所憑之證據，雖不以直接證據為限，間接證據亦
      包括在內，但是無論直接或間接證據，其為訴訟上之證明
      ，須達於通常一般人均不致有所懷疑，而得確信其為真實
      之程度，始得據為有罪之認定。又檢察官就被告犯罪事實
      ，應負舉證責任，並指出證明之方法，刑事訴訟法第 161
      條第1 項定有明文，因此，檢察官對於起訴之犯罪事實，
      應負提出證據及說服之實質舉證責任，倘其所提出之證據
      ，不足為被告有罪之積極證明，或其闡明之證明方法，無
      從說服法官以形成被告有罪之心證，基於無罪推定之原則
      ，自應為被告無罪判決之諭知（最高法院76年臺上字第49
      86號判例、92年臺上字第128號判例參照）。
  三、公訴人認被告有於前揭時間、地點販賣及轉讓第一級毒品
      海洛因予丁○○、己○○，無非係以證人丁○○、己○○
      於警詢之證述及通訊監察譯文為其論述之依據。惟查，
    (一)幫助販賣第一級毒品海洛因予丁○○相關之通訊監察譯文
      如下：
      95年9月18日20時20分15秒（警卷第108頁）
        B（丁○○）0000000000：喂！
        A（被告）0000000000：喂！你說要怎樣？
        B：我朋友要「男生」
        A：要多少？
        B：3000
        A：好啊，你現在來啊。
        B：在哪裡？
        A：你來花商這邊，我在花商這邊等你
        B：好啊！好
      95年9月18日20時31分3秒（警卷第109頁）
        B（被告）0000000000：喂！
        A（丁○○）0000000000：你在哪裡？
        B：郵局這邊
        A：啊？
        B：郵局這邊，郵局在過來啊，再過來啊，花商啊
        A：喔，在花商喔
        B：我不是跟你講在花商
        A；好，馬上到
      95年9月19 日21時5分53秒（警卷第109頁）
        B（丁○○）0000000000：喂！
        A（被告）0000000000：喂！怎樣？
        B：昨天那個（指毒品）
        (側錄)問旁人……你說1,000，還是2,000的？
        A：昨天怎樣？3（仟）喔？
        B：嗯啊，3（仟），我在家裡（送過來），好不好？
        A；啊？
        B：我在家裡，他也在這裡
        A；啊？沒有啦，你過來啦
        B：是喔
        A；嗯
        B：到哪裡？一樣那裡嗎？
        A；嗯，你到的時候打給我
        B：好，好，好
      上揭通訊監察譯文中所稱「男生」係安非他命之代語，業
      據證人丁○○於警詢證述明確，丁○○於偵查及審理時亦
      均證稱上開通話紀錄乃向被告詢問有無毒品安非他命之對
      話，檢察官起訴被告販賣第一級毒品海洛因予證人丁○○
      ，顯然欠缺事證，不能證明，應為無罪諭知。雖蒞庭檢察
      官於原審97年8月7日準備程序更正為被告幫助販賣第二級
      毒品安非他命（見原審卷一第97頁），然綜觀起訴書全文
      要旨，並未發現檢察官係將第二級毒品安非他命錯載為第
      一級毒品海洛因之顯然錯誤，且蒞庭檢察官更正後之事實
      ，與起訴書記載之犯罪事實及涉犯法條不具同一性，本不
      得變更。檢察官復未依刑事訴訟法第269 條規定撤回此部
      分之起訴，另陳明依同法第265 條規定追加起訴被告幫助
      販賣第二級毒品安非他命，法院應不得就未起訴之被告幫
      助販賣第二級毒品安非他命之事實為裁判，原審竟為訴外
      判決，且未就原起訴之販賣第一級毒品海洛因為無罪之諭
      知，顯有未當，應予撤銷。
    (二)轉讓第一級毒品海洛因予己○○之相關通訊監察譯文如下
      ：
      (1)95年9月29日23時8分8秒（警卷第124頁）
        B（被告）0000000000：怎樣？
        A（己○○）0000000000：嗯
        B：講啊？
        A：你現在有空嗎？
        B：我每天也吃飽閒閒
        A：我在「炳宏」這裡，仁愛街這裡
        B：嗯，怎樣？
        A：可以過來一下嗎？
        B：辦幾桌？
        A：有人要的，要…辦桌
        B：喔，好啦
        A：好
      (2)95年9月29日23時12分40秒（警卷第125頁）
        B（被告）0000000000：喂
        A（己○○）0000000000：是要怎樣，你要講一下？
        B：要你說的那種
        A：嗯
        B：看你方便嗎？
        A：嗯，怎樣啊？
        B：就…就…市價這…
        A：嗯
        B：還有沒有？
        A：有啊
        B：看你有沒有空，過來一下？
        A：還有別人在那裡喔？
        B：就我跟屋主而已
        A：你沒有辦法過來拿喔？
        B：我騎腳踏車而且下雨
        A：好啦，好啦
      從上揭通訊監察譯文中並未發現任何關於毒品種類之暗語
      或代號，而證人己○○於原審中亦證稱其向被告拿取之毒
      品為安非他命（原審卷一第229 頁，因己○○於警詢所述
      與審理中相符，故不認警詢陳述有證據能力），檢察官起
      訴被告轉讓第一級毒品海洛因予證人己○○，顯然欠缺事
      證，不能證明，應為無罪諭知。雖蒞庭檢察官於原審97年
      8月7日準備程序更正為被告轉讓第二級毒品安非他命（見
      原審卷一第97頁），然綜觀起訴書全文要旨，並未發現檢
      察官係將第二級毒品安非他命錯載為第一級毒品海洛因之
      顯然錯誤，且蒞庭檢察官更正後之事實，與起訴書記載之
      犯罪事實及涉犯法條不具同一性，本不得變更。檢察官復
      未依刑事訴訟法第269 條規定撤回起訴，另陳明依同法第
      265 條追加起訴，法院應不得就未據起訴之被告轉讓第二
      級毒品安非他命予己○○犯罪事實為裁判，原審竟為訴外
      判決，且未就原起訴之轉讓第一級毒品海洛因為無罪之諭
      知，應有未當，應予撤銷。
肆、據上論斷，應依刑事訴訟法第369條、第364條、第299條第1
    項前段、第301條第1項，判決如主文。
本案經檢察官乙○○到庭執行職務。
中    華    民    國    98    年    4     月    8     日
                      刑事審判長法  官  謝志揚
                                法  官  林慶煙
                                法  官  劉雪惠
以上正本證明與原本無異。
如不服本判決，應於收受送達後10日內向本院提出上訴書狀，其
未敘述理由者，並得於提起上訴狀後10日內向本院補提理由書（
均須按他造當事人之人數附繕本「切勿逕送上級法院」。
告訴人或被害人如對於本判決不服者，應具備理由請求檢察官上
訴，其上訴期間之計算係以檢察官收受判決正本之日期為準
中    華    民    國    98    年    4     月    8     日
                                書記官  李德霞
附錄本判決論罪之法律條文:
毒品危害防制條例第4條
製造、運輸、販賣第一級毒品者，處死刑或無期徒刑；處無期徒
刑者，得併科新臺幣 1 千萬元以下罰金。
製造、運輸、販賣第二級毒品者，處無期徒刑或 7 年以上有期徒
刑，得併科新臺幣 7 百萬元以下罰金。
製造、運輸、販賣第三級毒品者，處 5 年以上有期徒刑，得併科
新臺幣 5 百萬元以下罰金。
製造、運輸、販賣第四級毒品者，處 3 年以上 10 年以下有期徒
刑，得併科新臺幣 3 百萬元以下罰金。
製造、運輸、販賣專供製造或施用毒品之器具者，處 1 年以上 7
年以下有期徒刑，得併科新臺幣 1 百萬元以下罰金。
前五項之未遂犯罰之。
毒品危害防制條例第8條
轉讓第一級毒品者，處 1 年以上 7 年以下有期徒刑，得併科新
臺幣 1 百萬元以下罰金。
轉讓第二級毒品者，處 6 月以上 5 年以下有期徒刑，得併科新
臺幣 70 萬元以下罰金。
轉讓第三級毒品者，處 3 年以下有期徒刑，得併科新臺幣 30 萬
元以下罰金。
轉讓第四級毒品者，處 1 年以下有期徒刑，得併科新臺幣 10 萬
元以下罰金。
前四項之未遂犯罰之。
轉讓毒品達一定數量者，加重其刑至二分之一，其標準由行政院
定之。
藥事法第83條第1項
明知為偽藥或禁藥，而販賣、供應、調劑、運送、寄藏、牙保、
轉讓或意圖販賣而陳列者，處 7 年以下有期徒刑，得併科新臺
幣 5 百萬元以下罰金。
 附表一：被告甲○○販賣第一級毒品海洛因予辛○○部分
┌──┬────────┬────┬────────┬────────┬─────┐
│編號│犯罪行為        │論罪法條│原判決量處刑度  │  應沒收之物    │本院判決  │
├──┼────────┼────┼────────┼────────┼─────┤
│1   │95年10月3日上午8│毒品危害│累犯，處有期徒刑│新臺幣伍佰元沒│上訴駁回。│
│    │時20分許，在花蓮│防制條例│拾陸年。褫奪公權│  收之。如全部或│          │
│    │縣花蓮市花蓮女中│第4條第1│拾年。          │  一部不能沒收時│          │
│    │對面美崙溪出海口│項之販賣│                │  以其財產抵償之│          │
│    │，將不詳數量之海│第一級毒│                │  。            │          │
│    │洛因以新台幣500 │品罪    │                │門號0000000000│          │
│    │元之價販賣給李繼│        │                │  行動電話壹支（│          │
│    │政。            │        │                │  含SIM卡）沒收 │          │
│    │                │        │                │  之。如全部或一│          │
│    │                │        │                │  部不能沒收時，│          │
│    │                │        │                │  追徵其價額。  │          │
│    │                │        │                │附表四編號7、8│          │
│    │                │        │                │  、9、10所示海 │          │
│    │                │        │                │  洛因三包（含包│          │
│    │                │        │                │  裝袋）、海洛因│          │
│    │                │        │                │  殘渣袋五個，均│          │
│    │                │        │                │  沒收銷燬之。  │          │
├──┼────────┼────┼────────┼────────┼─────┤
│2   │95年10月3 日晚上│毒品危害│累犯，處有期徒刑│新臺幣伍佰元沒│上訴駁回。│
│    │10時20分許，在花│防制條例│拾陸年。褫奪公權│  收之。如全部或│          │
│    │蓮縣花蓮市○○路│第4條第1│拾年。          │  一部不能沒收時│          │
│    │百戰百勝遊藝場外│項之販賣│                │  以其財產抵償之│          │
│    │，將不詳數量之海│第一級毒│                │  。            │          │
│    │洛因以500元之價 │品罪    │                │門號0000000000│          │
│    │販賣給辛○○。  │        │                │  行動電話壹支（│          │
│    │                │        │                │  含SIM卡）沒收 │          │
│    │                │        │                │  之。如全部或一│          │
│    │                │        │                │  部不能沒收時，│          │
│    │                │        │                │  追徵其價額。  │          │
│    │                │        │                │附表四編號7、8│          │
│    │                │        │                │  、9、10所示海 │          │
│    │                │        │                │  洛因三包（含包│          │
│    │                │        │                │  裝袋）、海洛因│          │
│    │                │        │                │  殘渣袋五個均沒│          │
│    │                │        │                │  收銷燬之。    │          │
└──┴────────┴────┴────────┴────────┴─────┘
附表二：被告甲○○共同販賣第二級毒品安非他命予庚○○
        部分
┌──┬────────┬────┬────────┬────────┬─────┐
│編號│犯罪行為        │論罪法條│原判決量處刑度  │  應沒收之物    │本院判決  │
├──┼────────┼────┼────────┼────────┼─────┤
│    │95年10月2 日凌晨│毒品危害│累犯，處有期徒刑│新臺幣壹萬元，│上訴駁回  │
│    │1時32分許，在花 │防制條例│捌年陸月。      │  應與丙○○連帶│          │
│    │蓮縣花蓮市○○街│第4條第2│                │  沒收。如全部或│          │
│    │1-3號，與丙○○ │項之販賣│                │  一部不能沒收時│          │
│    │共同將不詳數量之│第二級毒│                │  以其財產抵償之│          │
│    │安非他命以新台幣│品罪    │                │  。            │          │
│    │1萬元之價販賣給 │        │                │門號0000000000│          │
│    │庚○○。        │        │                │  行動電話壹支（│          │
│    │                │        │                │  含SIM卡）沒收 │          │
│    │                │        │                │  之，如全部或一│          │
│    │                │        │                │  部不能沒收時，│          │
│    │                │        │                │  追徵其價額。  │          │
└──┴────────┴────┴────────┴────────┴─────┘
附表三：被告甲○○轉讓第一級毒品海洛因予戊○○、辛○○部
        分
┌──┬────────┬────┬────────┬────────┬─────┐
│編號│犯罪行為        │論罪法條│  量處刑度      │   應沒收之物   │本院判決  │
├──┼────────┼────┼────────┼────────┼─────┤
│1   │95年9 月24日凌晨│毒品危害│累犯，處有期徒刑│門號0000000000│上訴駁回  │
│    │1 時33分許，在花│防制條例│壹年捌月。      │  行動電話壹支（│          │
│    │蓮縣花蓮市○○路│第8條第1│                │  含SIM卡）沒收 │          │
│    │與公正街口，無償│項之轉讓│                │  之，如全部或一│          │
│    │轉讓約新台幣2000│第一級毒│                │  部不能沒收時，│          │
│    │元數量之海洛因給│品罪    │                │  追徵其價額。  │          │
│    │戊○○          │        │                │                │          │
├──┼────────┼────┼────────┼────────┼─────┤
│2   │95年9 月24日凌晨│毒品危害│累犯，處有期徒刑│門號0000000000│上訴駁回  │
│    │5 時18分許，在花│防制條例│壹年柒月。      │  行動電話壹支（│          │
│    │蓮縣花蓮市○○路│第8條第1│                │  含SIM卡）沒收 │          │
│    │與公正街口，無償│項之轉讓│                │  之，如全部或一│          │
│    │轉讓約新台幣1000│第一級毒│                │  部不能沒收時，│          │
│    │元數量之海洛因給│品罪    │                │  追徵其價額。  │          │
│    │戊○○施用。    │        │                │                │          │
│    │                │        │                │                │          │
├──┼────────┼────┼────────┼────────┼─────┤
│3   │95年10月3 日晚上│毒品危害│累犯，處有期徒刑│門號0000000000│上訴駁回  │
│    │7 時12分許，在花│防制條例│壹年柒月。      │  行動電話壹支（│          │
│    │蓮縣花蓮市蜜多飯│第8條第1│                │  含SIM卡）沒收 │          │
│    │店樓下，無償轉讓│項之轉讓│                │  之，如全部或一│          │
│    │約新台幣1000元數│第一級毒│                │  部不能沒收時，│          │
│    │量之海洛因給林世│品罪    │                │  追徵其價額。  │          │
│    │弘施用。        │        │                │                │          │
├──┼────────┼────┼────────┼────────┼─────┤
│4   │95年10月9 日上午│毒品危害│累犯，處有期徒刑│門號0000000000│上訴駁回  │
│    │11時30分許，在花│防制條例│壹年柒月。      │  行動電話壹支（│          │
│    │蓮縣花蓮市○○路│第8條第1│                │  含SIM卡）沒收 │          │
│    │與中正路口來來超│項之轉讓│                │  之，如全部或一│          │
│    │商前，無償轉讓約│第一級毒│                │  部不能沒收時，│          │
│    │1針數量之海洛因 │品罪    │                │  追徵其價額。  │          │
│    │給辛○○施用。  │        │                │                │          │
└──┴────────┴────┴────────┴────────┴─────┘
附表四：扣押物品：
┌──┬──────────┬──┬──────────┐
│編號│  物品名稱          │數量│    備  註          │
│    │                    │單位│                    │
├──┼──────────┼──┼──────────┤
│1   │0000000000門號SIM卡 │1 張│均不能證明與本案之販│
├──┼──────────┼──┤賣、轉讓毒品罪有關，│
│2   │未知門號SIM卡       │2 張│不予沒收。          │
├──┼──────────┼──┤                    │
│3   │00000000000手機     │1 支│                    │
│    │（含SIM卡）         │    │                    │
├──┼──────────┼──┤                    │
│4   │0000000000手機      │1 支│                    │
│    │（含SIM卡）         │    │                    │
├──┼──────────┼──┤                    │
│5   │0000000000手機      │1 支│                    │
│    │（含SIM卡）         │    │                    │
├──┼──────────┼──┤                    │
│6   │0000000000手機      │1 支│                    │
│    │（含SIM卡）         │    │                    │
├──┼──────────┼──┼──────────┤
│7   │海洛因毒品          │1 包│合計淨重1.61公克（空│
│    │含袋毛重0.24公克    │    │包裝重0.61公克），純│
├──┼──────────┼──┤度8.73％，純質淨重  │
│8   │海洛因毒品          │1 包│0.14公克，為查獲之毒│
│    │含袋毛重0.42公克    │    │品（包裝袋與海洛因不│
├──┼──────────┼──┤能完全析離，應整體視│
│9   │海洛因毒品          │1 包│為查獲之毒品），依毒│
│    │含袋毛重1.49公克    │    │品危害防制條例第18條│
│    │                    │    │第1項前段規定沒收銷 │
│    │                    │    │燬之。              │
├──┼──────────┼──┼──────────┤
│10  │海洛因殘渣袋        │5 個│包裝袋與殘餘海洛因無│
│    │                    │    │法完全析離，應整體視│
│    │                    │    │為查獲之毒品，依毒品│
│    │                    │    │危害防制條例第18條第│
│    │                    │    │1項前段規定沒收銷燬 │
│    │                    │    │之。                │
├──┼──────────┼──┼──────────┤
│11  │吸管                │1 枝│不能證明與本案之販賣│
│    │                    │    │、轉讓毒品罪有關，不│
│    │                    │    │予沒收。            │
├──┼──────────┼──┼──────────┤
│12  │注射針筒            │5 枝│不能證明與本案之販賣│
│    │                    │    │、轉讓毒品罪有關，不│
│    │                    │    │予沒收。            │
└──┴──────────┴──┴──────────┘


司法院資訊處製作；財團法人民間司法改革基金會備份。
